【裁判字號】    98,消債更,1212
【裁判日期】    981030
【裁判案由】    聲請更生程序
【裁判全文】
臺灣高雄地方法院民事裁定          98年度消債更字第1212號
聲  請  人
即  債務人  甲○○
上列當事人因消費者債務清理事件聲請更生，本院裁定如下：
    主  文
聲請人即債務人甲○○自中華民國九十八年十月三十日下午四時
起開始更生程序。
命司法事務官進行本件更生程序。
    理  由
一、本件聲請意旨略以：聲請人即債務人（以下簡稱聲請人）現
    積欠國泰世華銀行等金融機構債權人共計新臺幣（下同）1,
    247,617 元，於消費者債務清理條例施行後，曾依規定向最
    大債權人即國泰世華銀行聲請債務共同協商，惟雙方協商不
    成立。聲請人目前擔任自助餐助手，每月收入約為17,000元
    ，依內政部所公布高雄市98年度每人每月最低生活費用11,3
    09元之標準，聲請人每月收入扣除必要生活費用後僅餘5,69
    1 元，且名下又無財產，實有不能清償上開債務之虞。為此
    ，爰依法聲請准予裁定更生等語。
二、按債務人不能清償債務或有不能清償之虞者，得依本條例所
    定更生程序，清理其債務；債務人無擔保或無優先權之債務
    總額未逾1,200 萬元者，於法院裁定開始清算程序或宣告破
    產前，得向法院聲請更生；債務人對於金融機構因消費借貸
    、自用住宅借款、信用卡或現金卡契約而負債務，在聲請更
    生或清算前，應提出債權人清冊，以書面向最大債權金融機
    構請求協商債務清償方案，並表明共同協商之意旨；法院開
    始更生程序之裁定，應載明其年、月、日、時，並即時發生
    效力；法院裁定開始更生或清算程序後，得命司法事務官進
    行更生或清算程序，必要時得選任律師、會計師或其他適當
    之自然人或法人一人為監督人或管理人，消費者債務清理條
    例第3 條、第42條第1 項、第151 條第1 項、第45條第1 項
    、第16條第1 項分別定有明文。
三、經查：
(一)、聲請人主張之上開事實，業據提出債權人清冊、財產及收入
    狀況說明書、財團法人金融聯合徵信中心當事人綜合信用報
    告、前置協商不成立通知書、聲請人財產資料清單、96年度
    、97年度綜合所得稅各類所得資料清單及收入切結書為證（
    見本院卷第10頁至第30頁、第74頁），堪信為真。
(二)、聲請人目前積欠如附表所示債權人債務共計1,612,948 元，
    有上揭財團法人金融聯合徵信中心當事人綜合信用報告及聯
    邦銀行98年10月14日民事陳報狀、新光銀行98年10月13日民
    事陳報狀在卷可稽（見本院卷第10頁至第15頁、第27頁至第
    30頁、第62頁至第70頁）。其中，聲請人積欠附表編號1至3
    所示國泰世華銀行等3 家金融機構信用卡債務合計465, 617
    元，如以一般信用卡利率為20% 之行情計算，聲請人此部分
    債務每月應繳利息即達7,660 元（元以下4 捨5 入，計算式
    ：465,617 ×20% ÷12＝7,660 ），以聲請人每月收入17,
    000 元扣除高雄市98年度每人每月最低生活費用11,309元後
    ，聲請人僅餘5,691 元，尚不足繳納上述3 家銀行信用卡債
    務每月應繳利息7,660 元，顯非聲請人所能負擔，遑論清償
    附表所示全部債務之本金，又聲請人名下並無任何登記財產
    ，亦有聲請人國稅局財產歸屬資料清單在卷可稽（見本院卷
    第18頁），則依聲請人目前之負債、收入及資產情形，確有
    不能清償債務之虞，應堪認定。
四、綜上所述，本件聲請人為一般消費者，並未從事營業活動，
    其有無法清償上開債務之情事，所負無擔保或無優先權之債
    務，並未逾1,200萬元，於消費者債務清理條例施行後曾向
    最大債權金融機構申請協商而不成立，且未經法院裁定開始
    清算程序或宣告破產。此外，本件又查無消費者債務清理條
    例第6條第3項、第8條或第46條各款所定駁回更生聲請之事
    由存在。從而，聲請人聲請更生，洵屬有據，應予准許，並
    依上開規定命司法事務官進行本件更生程序。
五、依消費者債務清理條例第11條第1 項、第45條第1 項、第16
    條第1 項，裁定如主文。
中    華    民    國    98    年    10    月    30    日
                  民事第六庭  法      官  林書慧
上為正本係照原本作成。
本件不得抗告
本裁定已於98年10月30日下午4時公告。
中    華    民    國    98    年    10    月    30    日
                              書  記  官  莊豐源
附表：
┌──┬──────┬──────┬───────┬───────┐
│編號│ 債  權  人 │債務金額    │借款種類      │ 備      註   │
├──┼──────┼──────┼───────┼───────┤
│ 1  │國泰世華銀行│232,661元   │信用卡        │參本院卷第29頁│
│    │            ├──────┼───────┤              │
│    │            │403,000元   │非現金卡之一般│              │
│    │            │            │無擔保授信債務│              │
├──┼──────┼──────┼───────┼───────┤
│ 2  │遠東銀行    │117,885元   │信用卡        │參本院卷第29頁│
├──┼──────┼──────┼───────┼───────┤
│ 3  │中國信託銀行│115,071元   │信用卡        │參本院卷第29頁│
├──┼──────┼──────┼───────┼───────┤
│ 4  │聯邦銀行    │248,257元   │信用卡        │參本院卷第62頁│
├──┼──────┼──────┼───────┼───────┤
│ 5  │萬榮行銷顧問│171,000元   │不明          │參本院卷第12頁│
│    │股份有限公司│            │              │              │
├──┼──────┼──────┼───────┼───────┤
│ 6  │台新資產管理│208,000 元  │不明          │參本院卷第12頁│
│    │股份有限公司│            │              │              │
├──┼──────┼──────┼───────┼───────┤
│ 7  │新光行銷股份│117,074 元（│信用卡        │參本院卷第66頁│
│    │有限公司    │其中本金為  │              │至第67頁      │
│    │            │82,602元）  │              │              │
├──┼──────┼──────┼───────┼───────┤
│總計│            │1,612,948元 │              │              │
└──┴──────┴──────┴───────┴───────┘


司法院資訊處製作；財團法人民間司法改革基金會備份。
